臺灣板橋地方法院刑事判決　　　　　　　94年度訴字第2335號
公　訴　人　臺灣板橋地方法院檢察署檢察官
被　　　告　乙○○
　　　　　　　　　　　樓
上列被告因偽造文書等案件，經檢察官提起公訴（94年度偵緝字
第1887號），被告於準備程序認罪，本院以簡式審判程序判決如
下：
    主  文
乙○○連續行使偽造私文書，足以生損害於他人，累犯，處有期
徒刑伍月，如易科罰金以佰元折算壹日。電話申請書上偽造之
「甲○○」署名及印文各貳枚、偽造之「甲○○」印章壹枚均沒
收。
    事實及理由
一、按除被告所犯為死刑、無期徒刑、最輕本刑為三年以上有期
    徒刑之罪或高等法院管轄第一審案件者外，於第一次審判期
    日前之準備程序進行中，被告先就被訴事實為有罪之陳述時
    ，審判長得告知被告簡式審判程序之旨，並聽取當事人、代
    理人、辯護人及輔佐人之意見後，裁定進行簡式審判程序，
    刑事訴訟法第273 條之1 第1 項定有明文。經核本件被告乙
    ○○所犯係死刑、無期徒刑、最輕本刑為三年以上有期徒刑
    以外之罪，其於準備程序中就被訴事實為有罪之陳述，經法
    官告知簡式審判程序之旨，並聽取公訴人、被告之意見後，
    本院爰依首揭規定，合議裁定由受命法官獨任進行簡式審判
    程序，合先敘明。
二、本件犯罪事實、證據及應適用之法條，除被告乙○○前曾於
    民國90年間因偽造文書案件，經本院判處有期徒刑六月確定
    ，於91年4 月14日縮刑期滿執行完畢，其於五年內再犯本件
    有期徒刑以上等罪，為累犯，又被告係於92年2 月間，向綽
    號「阿德」姓名年籍不詳之男子，收受取得甲○○之身分證
    等部分，應予補述外，餘均引用如附件檢察官起訴書之記載
    。
三、爰審酌被告之素行、犯罪之動機、目的、方法、手段、累犯
    、連續犯、所生危害、所獲不法利益及犯罪後坦承悔悟之態
    度等一切情狀，量處如主文所示之刑，並諭知易科罰金之折
    算標準。本件電話申請書上，被告偽造之「甲○○」署名及
    印文各2 枚、偽造之「甲○○」印章1 枚（不能證明已滅失
    ），併予依法宣告沒收。
四、依刑事訴訟法第273 條之1 第1 項、299 條第1 項前段、第
    310 條之2 、第454 條，刑法第28條、第56條、第216 條、
    第210 條、第339 條第2 項、第349 條第1 項、第47條、第
    55條、第41條第1 項前段、第219 條，罰金罰鍰提高標準條
    例第1 條前段、第2 條，判決如主文。
五、如不服本判決，得自收受送達之日起10日內向本院提出上訴
    狀（須附繕本）。
本案經檢察官靳開聖到庭執行職務
中　　華　　民　　國　　94　　年　　12　　月　　12　　日
                      刑事第六庭  法　官  彭  全  曄
以上正本證明與原本無異
如不服本判決應於送達後10日內向本院提出上訴狀
                                  書記官  梁  宜  庭
中　　華　　民　　國　　94　　年　　12　　月　　13　　日
附錄本案論罪科刑法條全文：
中華民國刑法第216條
 (行使偽造變造或登載不實之文書罪)
行使第條至第條之文書者，依偽造、變造文書或登載不實
事項或使登載不實事項之規定處斷。
中華民國刑法第210條
 (偽造變造私文書罪)
偽造、變造私文書，足以生損害於公眾或他人者，處五年以下有
期徒刑。
中華民國刑法第339條
 (普通詐欺罪)
意圖為自己或第 3 人不法之所有，以詐術使人將本人或第 3 人
之物交付者，處五年以下有期徒刑、拘役或科或併科1000元以下
罰金。
以前項方法得財產上不法之利益或使第 3 人得之者，亦同。
前二項之未遂犯罰之。
中華民國刑法第349條
 收受贓物者，處三年以下有期徒刑、拘役或五百元以下罰金。
搬運、寄藏、故買贓物或為牙保者，處五年以下有期徒刑、拘役
或科或併科一千元以下罰金。
因贓物變得之財物，以贓物論。
--------------------------------------------------------
附件：
┌─────────────────────────────┐
│臺灣板橋地方法院檢察署檢察官起訴書                        │
│ 　　　　　　　　　　　　　　　　　 94年度偵緝字第1887號  │
│ 　 被　　 告　乙○○　男　28歲（民國○○年○月○○日生）      │
│ 　　　　　　　　　　　身分證統一編號：Ｚ000000000號       │
│ 　　　　　　　　　　　住臺北縣板橋市○○路 ○段81巷27弄   │
│ 　　　　　　　　　　　14號3樓                            │
│ 　　　　　　　　　　 （在押）                            │
│上列被告因偽造文書等案件，已經偵查終結，認應該提起公訴，  │
│茲將犯罪事實及證據並所犯法條分敘如下：                    │
│ 　　　 犯罪事實                                          │
│一、乙○○基於收受贓物之犯意，於不詳時間，在臺北縣中和市  │
│　　某處，收受姓名年籍不詳之人所交付甲○○之國民身分證（  │
│　　該國民身分證係甲○○所有，於民國87年2月中旬，在不詳   │
│　　地點遺失），復基於行使偽造文書之概括犯意，先於92年4   │
│　　月30日，在臺北縣中和市○○路，委由不知情之人偽刻陳金  │
│　　平之印章，再於92年4月30日及同年5月7日，持上開國民身   │
│　　分證及印章，在中華電信股份有限公司（下稱中華電信公司  │
│　　）臺灣北區電信分公司雙和營運處及板橋營運處，申請（02  │
│　　）00000000、（02）00000000號市內電話，並偽造甲○○之  │
│　　署押及印文於申請人簽名欄上，而連續偽造市內電話申請書  │
│　　之私文書，且持向營業員申請上開市內電話，足生損害於中  │
│　　華電信公司及甲○○。中華電信公司派員前往申請書上所載  │
│　　之裝機地址即臺北縣中和市○○路127巷8弄24號1樓裝設電   │
│　　話後，乙○○與張嘉宏（已經起訴）乃基於意圖為自己不法  │
│　　利益之概括犯意，自92年5月份起至同年8月份止，撥打使用  │
│　　前開室內電話，而連續詐得免費通訊之不法利益合計達新臺  │
│　　幣3萬7448元。                                         │
│二、案經本署檢察官簽分偵辦。                              │
│　　 　 證據並所犯法條                                    │
│一、證據清單及待證事實                                    │
│┌──┬─────────┬──────────────┐│
││編號│證據方法　　　　　│待證事實　　　　　　　　　　││
││　　│　　　　　　　　　│　　　　　　　　　　　　　　││
│├──┼─────────┼──────────────┤│
││一　│被告乙○○本署偵訊│全部犯罪事實　　　　　　　　││
││　　│供述　　　　　　　│　　　　　　　　　　　　　　││
││　　│　　　　　　　　　│　　　　　　　　　　　　　　││
│├──┼─────────┼──────────────┤│
││二　│共同被告張嘉宏偵訊│被告乙○○有冒用甲○○名義申││
││　　│供述　　　　　　　│請市內電話且有使用該市內電話││
││　　│　　　　　　　　　│之事實　　　　　　　　　　　││
│├──┼─────────┼──────────────┤│
││三　│告訴人甲○○警詢指│並未申請上開中華電信公市內電││
││　　│訴暨切結書　　　　│話門號之事實　　　　　　　　││
││　　│　　　　　　　　　│有遺失國民身分證之事實　　　││
││　　│　　　　　　　　　│　　　　　　　　　　　　　　││
│├──┼─────────┼──────────────┤│
││四　│中華電信市內電話申│被告乙○○冒用甲○○名義申請││
││　　│請書二份　　　　　│市內電話之事實　　　　　　　││
│├──┼─────────┼──────────────┤│
││五　│中華電信公司通話明│被告乙○○有使用前開市內電話││
││　　│細表、中華電信證號│門號而詐得免費通訊之不法利益││
││　　│查詢欠費清單　　　│之事實　　　　　　　　　　　││
│└──┴─────────┴──────────────┘│
│二、核被告所為，係犯刑法第349條第1項收受贓物罪嫌、第216 ┌┘
│　　條、第210條行使偽造私文書罪嫌、第339條第2項詐欺得利 │
│　　罪嫌。被告偽造「甲○○」署押及印文之行為，為偽造私文│
│　　書之部分行為，其偽造私文書之低度行為為行使偽造私文書│
│　　之高度行為所吸收，均不另論罪。被告先後多次行使偽造私│
│　　文書、詐欺得利犯行，時間緊接，所犯係構成要件同一之罪│
│　　名，顯係基於概括之犯意為之，請依連續犯規定論以一罪，│
│　　並依法加重其刑。被告所犯上開三罪，有方法及結果之牽連│
│　　關係，請論以較重之行使偽造私文書罪。                │
│三、依刑事訴訟法第251條第1項提起公訴。                  │
│　　  此　致                                            │
│臺灣板橋地方法院                                        │
│中　　華　　民　　國　　94　　年　　9 　　月　　30　　日│
│　　 　　　　　　　　　　　　 檢察官　 丙 ○ ○         │
│上正本證明與原本無異                                    │
│中　　華　　民　　國　　94　　年　　10　　月　　6 　　日│
│　　 　　　　　　　　　　　　 書記官   蕭 玉 麟         │
│附錄本案所犯法條全文                                    │
│中華民國刑法第二百一十條                                │
│(偽造變造私文書罪)                                      │
│偽造、變造私文書，足以生損害於公眾或他人者，處五年以下有│
│期徒刑。                                                │
│中華民國刑法第二百一十六條                              │
│(行使偽造變造或登載不實之文書罪)                        │
│行使第二百十條至第二百十五條之文書者，依偽造、變造文書或│
│登載不實事項或使登載不實事項之規定處斷。                │
│中華民國刑法第三百三十九條                              │
│(普通詐欺罪)                                            │
│意圖為自己或第三人不法之所有，以詐術使人將本人或第三人之│
│物交付者，處五年以下有期徒刑、拘役或科或併科一千元以下罰│
│金。                                                    │
│以前項方法得財產上不法之利益或使第三人得之者，亦同。    │
│前二項之未遂犯罰之。                                    │
│中華民國刑法第三百四十九條                              │
│收受贓物者，處三年以下有期徒刑、拘役或五百元以下罰金。  │
│搬運、寄藏、故買贓物或為牙保者，處五年以下有期徒刑、拘役│
│或科或併科一千元以下罰金。                              │
│因贓物變得之財物，以贓物論。                            │
└────────────────────────────┘
